# 求助陈版：工业制造企业定制化产品的成本是否计入合同履约成本？

提问人：linsizhe 时间：2019-12-18 08:05:14
如题，对于一个生产型的工业制造企业，发生了 “定制化” 的产品生产（并非来料加工），产品成本是应当计入 “生产成本”还是 “合同履约成本”。
我个人感觉还是生产成本，但有人坚持认为是合同履约成本。还望指教！
有没有一个比较明确的依据（比如制定收入准则指南时的讨论意见等）

回答人：chenyiwei
根据新收入准则第二十六条：“企业为履行合同发生的成本，不属于其他企业会计准则规范范围且同时满足下列条件的，应当作为合同履约成本确认为一项资产：......”，即在新准则下，通过“合同履约成本” 科目进行核算的，只能是 “不属于其他企业会计准则规范范围” 的项目。
由于定制产品的生产成本属于存货准则的规范范围，故继续在 “存货——在产品” 中核算及列报，不适用 “合同履约成本” 的科目名称。